【裁判字號】    99,簡上,587
【裁判日期】    991229
【裁判案由】    恐嚇等
【裁判全文】
臺灣高雄地方法院刑事判決             99年度簡上字第587號
上  訴  人  臺灣高雄地方法院檢察署檢察官
被      告  雷忠榮
選任辯護人  吳晉賢律師
            江雍正律師
            蘇勝嘉律師
上列上訴人因被告恐嚇等案件，不服本院高雄簡易庭中華民國99
年9 月30日99年度審簡字第3532號簡易判決（聲請簡易判決處刑
案號：99年度偵字第7390號），提起上訴，本院管轄之第二審合
議庭判決如下：
    主  文
原判決撤銷。
雷忠榮犯恐嚇危害安全罪，處拘役拾日，如易科罰金，以新臺
幣壹仟元折算壹日。又犯恐嚇危害安全罪，處拘役貳拾日，如易
科罰金，以新臺幣壹仟元折算壹日。應執行拘役肆拾日，如易科
罰金，以新臺幣壹仟元折算壹日。緩刑貳年。
    事  實
一、雷忠榮與張玲於民國98年5 月下旬之某日在網路上之英文聊
    天室認識，因張玲不欲與雷忠榮交往，雷忠榮竟心生不滿，
    基於恐嚇之犯意，於98年8 月10日下午5 時6 分33秒，在桃
    園縣龜山鄉○○○路126 之3 號5 樓，以其電子郵件信箱（
    ilov enovia2003@yahoo.com.tw），寄送內容為「玉石俱焚
    ，我也會把自己一起賠下去」等語之郵件至張玲之電子郵件
    信箱（ai15846@hotmail.com ）內，以此加害生命、身體安
    全之事恫嚇張玲，使張玲心生畏懼，致生危害於安全。另基
    於恐嚇之犯意，於98年8 月29日晚上10 時 許，在高雄市中
    央公園，以門號0000000000號行動電話傳送內容為：「我非
    常不高興如果這是你要的方式，我就不計代價搞到所有你在
    意的人都為你付出代價，你沒有退學沒有人因為你作的事丟
    官丟工作，我就不會停」、「九月中你等著你在飯店中的影
    片剪集與部落格內容摘要一起連錄音的內容刊上壹週刊及蘋
    果日報讓家族學校社區一起蒙羞」等語之簡訊，至張玲所持
    用之門號0000000000號行動電話，以此加害名譽之事恫嚇張
    玲，使張玲心生畏懼，致生危害於安全。
二、案經張玲訴由高雄市政府警察局三民第二分局移送臺灣高雄
    地方法院檢察署檢察官偵查起訴。
    理  由
壹、證據能力部分：
    按被告以外之人於審判外之陳述，雖不符同法第159 條之1
    至第159 條之4 之規定，但經當事人於審判程序同意作為證
    據，法院審酌該言詞陳述或書面陳述作成時之情況，認為適
    當者，亦得為證據，刑事訴訟法第159 條之5 第1 項亦有規
    範。除上開證據外，本判決所引用之其餘傳聞證據，均經本
    院依法踐行調查證據程序，當事人於審判程序亦同意作為證
    據，本院審酌證據資料作成時之情況，並無違法不當及證明
    力明顯過低之瑕疵，且無依法應排除其證據能力之情形，認
    以之作為證據應屬適當，故有證據能力。
貳、實體部分：
一、上開事實業經被告雷忠榮坦承不諱（本院簡上卷第54頁），
    核與證人張玲於警詢之證述相符（警卷第4 頁至第6 頁；偵
    卷第7 頁至第8 頁），復有照片、電子郵件網頁在卷可稽（
    警卷第10頁至第15頁）。足見被告上開自白核與事實相符，
    應可採信。本件事證明確，被告犯行堪以認定，自應依法論
    科。
二、核被告所為，均係犯刑法第305 條之恐嚇危害安全罪。被告
    所犯2 次恐嚇犯行，犯意各別，時間有異，行為互殊，應予
    分論併罰。
三、本件被告犯罪事證明確，原審予以論罪科刑，固非無見，惟
    查：（一）被告於本院審理時供稱：其傳送內容為「我非常
    不高興如果這是你要的方式，我就不計代價搞到所有你在意
    的人都為你付出代價，你沒有退學沒有人因為你作的事丟官
    丟工作，我就不會停」、「九月中你等著你在飯店中的影片
    剪集與部落格內容摘要一起連錄音的內容刊上壹週刊及蘋果
    日報讓家族學校社區一起蒙羞」等語之簡訊給告訴人之目的
    ，係要告訴人難看，是要妨害其名譽，並非恐嚇告訴人之生
    命、身體安全，簡訊所指之影片，係其與告訴人進出飯店之
    內容等語（本院簡上卷第58頁），又觀之前開簡訊之內容，
    係要公布飯店之影片內容，使告訴人及其親友蒙羞，均係危
    害名譽之事，而非危害告訴人生命及身體安全之事，故原審
    認被告此部分犯行係以加害生命安全之事恫嚇告訴人，尚有
    未恰。（二）原審判決就本件犯罪事實及證據，除證據欄增
    列：「被告於本院之自白」外，餘均引用檢察官起訴書之記
    載（如附件），然檢察官聲請簡易判決處刑犯罪事實二部分
    ，因告訴人與被告達成和解，而告訴人撤回告訴，並經原審
    以99年度審易字第3337號判決公訴不受理乙情，有該判決書
    在卷足憑，故原審於本件判決仍援引此部分之聲請簡易判決
    處刑書之犯罪事實，同有未恰。檢察官以原審量刑過輕且不
    應給予被告緩刑為由而提起上訴，雖無理由，然原審判決有
    前開可議之處，自應由本院撤銷改判。爰審酌被告僅因與告
    訴人間有感情糾紛，心生不滿，竟傳送記載前開恐嚇內容之
    電子郵件、簡訊恐嚇告訴人，導致告訴人在心理上受有創傷
    及煎熬，所為實屬不該；然被告犯後坦承全部犯行，態度良
    好，又與告訴人達成和解，且告訴人亦具狀陳明不再追究，
    有撤回告訴狀、調解筆錄在卷可佐（本院審易卷第31頁至第
    32頁），足見被告確有悔意，另考量被告2 次恐嚇之內容輕
    重等一切情狀，分別量處如主文所示之刑，又參酌前開犯罪
    情節諭知如主文所示之易科罰金折算標準，並定其應執行刑
    ，及諭知如主文所示之易科罰金折算標準，以示懲儆。又被
    告前未曾因故意犯罪受有期徒刑以上刑之宣告，有臺灣高等
    法院被告前案紀錄表1 份在卷可按，其因一時失慮偶罹刑典
    ，犯後已知錯悔悟，並斟酌其已與告訴人達成和解，並部分
    賠償告訴人所受損害，是本院認經此偵、審程序及刑之宣告
    ，被告當已知所警惕，信無再犯之虞，所宣告之刑以暫不執
    行為適當，爰依刑法第74條第1 項第1 款規定併諭知緩刑2
    年。
據上論斷，應依刑事訴訟法第455 條之1 第1 項、第3 項、第36
9 條第1 項前段、第364 條、第299 條第1 項前段，刑法第305
條、第51條第6 款、第41條第1 項前段、第74條第1 項第1 款，
刑法施行法第1 條之1 ，判決如主文。
本案經檢察官吳書怡到庭執行職務。
中    華    民    國    99    年    12    月    29    日
                  刑事第九庭    審判長法  官  鄭詠仁
                                      法  官  王麗芳
                                      法  官  王碧瑩
以上正本係照原本作成。
不得上訴。
中    華    民    國    99    年    12    月    29    日
                                      書記官  吳智媚
參考法條：
中華民國刑法第305條
以加害生命、身體、自由、名譽、財產之事，恐嚇他人致生危害
於安全者，處2 年以下有期徒刑、拘役或300 元以下罰金。

司法院資訊處製作；財團法人民間司法改革基金會備份。
